【裁判字號】    97,訴,628
【裁判日期】    970610
【裁判案由】    違反毒品危害防制條例
【裁判全文】
臺灣屏東地方法院刑事判決               97年度訴字第628號
公  訴  人  臺灣屏東地方法院檢察署檢察官
被      告  甲○○
                    （現於臺灣屏東監獄竹田分監執行中）
上列被告因違反毒品危害防制條例案件，經檢察官提起公訴（97
年度毒偵字第530 號），被告於準備程序中就被訴事實為有罪之
陳述，經本院合議庭裁定改以簡式審判程序審理，判決如下：
    主  文
甲○○施用第二級毒品，累犯，處有期徒刑捌月，扣案之吸食器
壹組沒收；又施用第一級毒品，累犯，處有期徒刑壹年，扣案海
洛因壹包（驗後淨重零點壹公克）沒收銷燬之，扣案之吸管壹支
、注射針筒支均沒收。應執行有期徒刑壹年陸月，扣案之海洛
因壹包（驗後淨重零點壹公克）沒收銷燬之，扣案之吸食器壹組
、吸管壹支及注射針筒支均沒收。
    事  實
一、甲○○前於民國90年間因施用毒品案件，經本院以90年度毒
    聲字第502 號裁定送觀察、勒戒，因認無繼續施用毒品傾向
    ，經臺灣屏東地方法院檢察署檢察官於90年4 月2 日以90年
    度毒偵字第576 號為不起訴處分確定，並於90年4 月12日釋
    放出所；又於92年間因施用毒品案件，經本院以93年度訴字
    第275 號判決判處有期徒刑7 月確定，嗣於94年4 月23日執
    行完畢出監；再於93年間因施用毒品案件，經本院以93年度
    訴字第892 號判決判處應執行有期徒刑1 年，經上訴臺灣高
    等法院高雄分院以94年度上訴字第427 號判決駁回上訴確定
    ；復於95年間因詐欺案件，經本院以95年度訴字第213 號判
    決判處有期徒刑8 月，經上訴臺灣高等法院高雄分院以95年
    度上訴字第382 號判決駁回上訴確定；另於同年間因侵占案
    件，經本院以95年度易字第161 號判決判處有期徒刑7 月，
    經上訴臺灣高等法院高雄分院以95年度上易字第415 號判決
    駁回上訴確定；上開詐欺、侵占2 罪經臺灣高等法院高雄分
    院以95年度聲字第635 號裁定定應執行有期徒刑1 年2 月確
    定，與上開毒品案件接續執行，於96年5 月10日因縮短刑期
    假釋出監，並付保護管束，原於96年9 月29日假釋期滿，惟
    因中華民國96年罪犯減刑條例於96年7 月16日施行，而以施
    行日為刑期執行完畢之日。
二、詎甲○○仍不知悔改，分別基於施用第一級毒品海洛因及第
    二級毒品甲基安非他命之犯意，於97年3 月15日16時30分許
    ，在屏東市○○路8 號之麥當勞速食店廁所內，將甲基安非
    他命置於其所有之吸食器內點火加熱吸食煙霧之方式，施用
    甲基安非他命1 次；再於施用甲基安非他命之後，以其所有
    之吸管將海洛因粉末挑入針筒內，並摻水混合後以注射之方
    式，施用海洛因1 次。嗣於97年3 月16日3 時55分許，在屏
    東市○○街三山國王廟前因形跡可疑，為警盤查而查獲，並
    扣得其所有之海洛因1 包（驗前淨重0.107 公克，驗後淨重
    0.1 公克）、甲基安非他命吸食器1 組、吸管1 支及注射針
    筒3 支，又徵得其同意採尿送驗後，檢驗結果呈嗎啡及甲基
    安非他命陽性反應，始悉上情。
三、案經屏東縣警察局屏東分局報告臺灣屏東地方法院檢察署檢
    察官偵查起訴。
    理  由
一、本案被告甲○○所犯為死刑、無刑徒刑或最輕本刑為3 年以
    上有期徒刑以外之罪，其於準備程序中就被訴事實為有罪之
    陳述，經法官告知簡式審判程序之旨，並聽取公訴人之意見
    後，依刑事訴訟法第273 條之1 第1 項規定，裁定由受命法
    官獨任進行簡式審判程序，合先敘明。
二、上開犯罪事實，業據被告甲○○於本院審理時坦承不諱，且
    被告經警採尿送驗結果，確呈海洛因及甲基安非他命陽性反
    應，有正修科技大學超微量研究科技中心97年4 月3 日R00-
    0000-000號檢驗報告1 紙在卷可稽，並有外觀為白色粉末1
    包、吸食器1 組、吸管1 支及注射針筒3 支扣案為憑；上開
    扣案之白色粉末1 包（驗前淨重0.107 公克，驗後淨重0.1
    公克），經送高雄市立凱旋醫院檢驗結果，呈海洛因陽性反
    應，此有該院97年4 月15日高市凱醫驗字第6801號濫用藥物
    成品檢驗鑑定書在卷可按。上述鑑驗結果，均係檢驗機關本
    於專業知識及以精密儀器或科學檢驗方法所得之結論，自可
    憑信，足見被告自白與事實相符，堪以採信。
三、按毒品危害防制條例於92年7 月9 日修正公布，其中第20條
    、第23條將施用毒品之刑事處遇程序，區分為「初犯」、「
    5 年內再犯」、「5 年後再犯」，而依立法理由觀之，僅限
    於「初犯」、「5 年後再犯」，始應先經觀察、勒戒或強制
    戒治程序，倘被告於5 年內已再犯，經依法追訴處罰，縱其
    第三次（或第三次以上）再度施用毒品之時間，在初犯經觀
    察、勒戒或強制戒治執行完畢釋放5 年以後，已不合於「5
    年後再犯」之規定，且因已於「5 年內再犯」，顯見其再犯
    率甚高，原實施觀察、勒戒或強制戒治，已無法收其實效，
    即應依該條例第10條處罰，最高法院95年5 月9 日95年度第
    7 次刑事庭會議決議可資參照。查被告甲○○前於90年間因
    施用毒品案件，經本院以90年度毒聲字第502 號裁定送觀察
    、勒戒，因認無繼續施用毒品傾向，經臺灣屏東地方法院檢
    察署檢察官於90年4 月2 日以90年度毒偵字第576 號為不起
    訴處分確定，並於90年4 月12日釋放出所；又於92年間因施
    用毒品案件，經本院以93年度訴字第275 號判決判處有期徒
    刑7 月確定，嗣於94年4 月23日執行完畢出監；再於93年間
    因施用毒品案件，經本院以93年度訴字第892 號判決判處應
    執行有期徒刑1 年，經駁回上訴確定，與所犯侵占、詐欺案
    件接續執行，於96年5 月10日因縮短刑期假釋出監，並付保
    護管束，原於96年9 月29日假釋期滿，惟因中華民國96年罪
    犯減刑條例於96年7 月16日施行，而以施行日為刑期執行完
    畢之日等節，此有臺灣屏東地方法院檢察署刑案資料查註紀
    錄表、全國施用毒品案件紀錄表及臺灣高等法院被告前案紀
    錄表各1 份在卷可參。是被告於觀察、勒戒及強制戒治執行
    完畢釋放後，5 年內已再犯施用毒品案件，經法院判處罪刑
    確定，則其再犯本件施用毒品案件，即非屬該條例第20條第
    3 項所稱「5 年後再犯」之情形，檢察官自應依法追訴。從
    而，本件事證明確，被告犯行應堪認定。
四、查海洛因及甲基安非他命分屬毒品危害防制條例第2 條第2
    項第1 款、第2 款所稱之第一級、第二級毒品，均不得持有
    、施用，被告甲○○竟持以施用，核其所為，係犯同條例第
    10 條 第1 項之施用第一級毒品罪及同條例第2 項之施用第
    二級毒品罪。其施用前持有海洛因及甲基安非他命之低度行
    為，應為施用之高度行為所吸收，均不另論罪。查被告前於
    92年間因施用毒品案件，經本院以93年度訴字第275 號判決
    判處有期徒刑7 月確定，嗣於94年4 月23日執行完畢出監；
    再於93年間因施用毒品案件，經本院以93年度訴字第892 號
    判決判處應執行有期徒刑1 年，經上訴臺灣高等法院高雄分
    院以94年度上訴字第427 號判決駁回上訴確定；復於95年間
    因詐欺案件，經本院以95年度訴字第213 號判決判處有期徒
    刑8 月，經上訴臺灣高等法院高雄分院以95年度上訴字第
    382 號判決駁回上訴確定；另於同年間因侵占案件，經本院
    以95年度易字第161 號判決判處有期徒刑7 月，經上訴臺灣
    高等法院高雄分院以95年度上易字第415 號判決駁回上訴確
    定；上開詐欺、侵占2 罪經臺灣高等法院高雄分院以95年度
    聲字第635 號裁定定應執行有期徒刑1 年2 月確定，與上開
    毒品案件接續執行，於96年5 月10日因縮短刑期假釋出監，
    並付保護管束，原於96年9 月29日假釋期滿，惟因中華民國
    96年罪犯減刑條例於96年7 月16日施行，而以施行日為刑期
    執行完畢之日等節，有臺灣屏東地方法院檢察署刑案資料查
    註紀錄表及臺灣高等法院被告前案紀錄表各1 份在卷可按，
    其受有期徒刑之執行完畢後，5 年之內故意再犯有期徒刑以
    上之上述二罪，皆為累犯，均應依刑法第47條第1 項之規定
    加重其刑。又被告所犯上述二罪，犯意各別，行為互異，應
    予分別論罪，合併處罰。爰審酌被告素行非佳，此有卷附之
    臺灣高等法院被告前案紀錄表1 份可參，且被告經觀察勒戒
    、強制戒治後，仍未能戒除毒癮，顯見其無戒毒悔改之意，
    惟念其施用毒品之次數各僅1 次、犯罪後坦認犯行，態度尚
    稱良好等一切情狀，分別量處如主文所示之刑，並定其應執
    行之刑。扣案之白色粉末1 包（驗後淨重0.1 公克），為第
    一級毒品海洛因，已如前述，應依毒品危害防制條例第18條
    第1 項前段規定沒收銷燬之。扣案之吸食器1 組，為被告所
    有供其施用甲基安非他命之物；與扣案之吸管1 支、注射針
    筒3 支，為被告所有供其施用或預供施用海洛因之物，業據
    其供承明確在卷，爰依刑法第38條第1 項第2 款宣告沒收。
據上論斷，應依刑事訴訟法第273 條之1 第1 項、第299 條第1
項前段，毒品危害防制條例第10條第1 項、第2 項、第18條第1
項前段，刑法第11條、第47條第1 項、第51條第5 款、第38條第
1 項第2 款，判決如主文。
本案經檢察官顏珮珊到庭執行職務
中    華    民    國    97    年    6     月    10    日
                  刑事第二庭    法  官  陳海寧
以上正本證明與原本無異。
如不服本判決應於收受本判決送達後10日內向本院提出上訴書狀
，其未敘述上訴理由者，並得於提起上訴後10日內向本院補提理
由書狀（均須按他造當事人之人數附繕本）「切勿逕送上級法院
」
中    華    民    國    97    年    6     月    10    日
                                書記官  馮得弟
附錄本案論罪科刑法條
毒品危害防制條例第10條
施用第一級毒品者，處 6 月以上 5 年以下有期徒刑。
施用第二級毒品者，處 3 年以下有期徒刑。


司法院資訊處製作；財團法人民間司法改革基金會備份。
